【裁判字號】    97,交抗,779
【裁判日期】    970630
【裁判案由】    違反道路交通管理處罰條例
【裁判全文】
臺灣高等法院交通事件裁定             97年度交抗字第779號
    抗  告  人
    即受處分人  甲○○
上列抗告人因違反道路交通管理處罰條例案件，不服台灣板橋地
方法院，中華民國97年5月30日所為裁定（97年度交聲字第674號
），提起抗告，裁定如下：
    主      文
抗告駁回。
    理      由
一、抗告人即受處分人甲○○因「汽車駕駛人更在通知依限期參
    加講習逾期6個月以上仍不參加」的違規事實，經臺北市交
    通事件裁決所依道路交通管理處罰條例第24條第4項規定，
    裁處於重領或新領駕駛執照後，執行吊扣駕駛執照6個月後
    發還。
二、抗告人以與母親謝美華雖為親屬關係，但依法務部85年6 月
    13日法律決字第144514號函：「民事訴訟法第137條第1項
    規定所謂『同居人』，是指與應受送達人居在一處共同為生
    活者而言。不以具有親屬關係或以永久共同生活為必要，但
    必須以相當繼續性居住一處共同生活始可。」抗告人與母親
    的戶籍地址不同，並無實際共同生活事實，故95年10月16日
    講習通知單的送達，並不符合行政程序法第73條第1項所謂
    「同居人」的規定，上述通知單並未經合法送達等語，聲明
    異議。
三、原裁定以同居為事實行為，非以設籍及永久同居為必要條件
    。親屬，例如父母兄弟姊妹間，縱僅屬一時的同居，仍難謂
    不具「同居關係」。
    抗告人於上述通知單送達時登記的戶籍地為臺北縣永和市○
    ○路○段24巷55弄8號3樓，經其母謝美華於該送達處所就送
    達證書蓋章，表示收受上述通知書送達。
    抗告人與謝美華為母子，有戶籍謄本可憑。謝美華既能於抗
    告人離開送達住所之際獨自於送達處所活動，且於郵差送交
    上述通知書及繳款書之際應門並簽收，可認抗告人與其母謝
    美華縱非永久同居關係，也符合抗告意旨所稱的：一時的同
    居關係。抗告人主張雖為母子但無同居關係等語，不能採信
    。
    參照行政訴訟法第72條第2項補充送達規定：「前條所定送
    達處所之接收郵件人員，視為前項之同居人或受雇人。」
    ，足認上述通知書已經合法送達，而生合法送達的效力，最
    高行政法院97年裁字第2140號裁定意旨參照。
    抗告人既已合法收受上述道路交通安全講習通知單及再通知
    講習通知單的送達，且對違規事實並不爭執。原法院因認處
    分機關依上述規定裁處抗告人，並無違誤，而駁回抗告人的
    異議聲明，認事用法，並無不當。
四、抗告意旨仍以抗告人與母親均未居住於通知單送達的戶籍地
    ；其母代為簽收後並未告知，以致未依時到案等已經原法院
    審酌的事項，提起抗告，抗告無理由，應予駁回。
五、依道路交通案件處理辦法第26條，刑事訴訟法第412條，裁
    定如主文。
中    華    民    國    97    年    6     月    30    日
                  刑事第六庭  審判長法  官  林堭儀
                                    法  官  林恆吉
                                    法  官  郭豫珍
以上正本證明與原本無異。
不得再抗告。
                                    書記官  胡勤義
中    華    民    國    97    年    7     月    4     日


司法院資訊處製作；財團法人民間司法改革基金會備份。
